臺灣臺中地方法院刑事裁定
111年度聲字第1446號
聲  請  人  臺灣臺中地方檢察署檢察官
受  刑  人  楊淑君



上列聲請人因受刑人數罪併罰有二裁判以上，聲請定其應執行之
刑（111年度執字第3711號、111年度執聲字第1067號），本院裁
定如下：
    主    文
楊淑君所犯如附表所示之罪，所處如附表所示之刑，應執行有期
徒刑參年貳月。
    理    由
一、聲請意旨略以：受刑人楊淑君犯數罪，先後經判決確定如附
    表，應依刑法第53條及第51條第5 款，定其應執行之刑，爰
    依刑事訴訟法第477 條第1 項聲請裁定等語。
二、經查，受刑人所犯如附表所示之案件，業經如附表所示之法
    院判處如附表所示之刑，均經分別確定在案，有臺灣高等法
    院被告前案紀錄表、如附表所示判決、裁定各1份及臺灣臺
    中地方檢察署刑法第50條第1 項但書案件是否請求定應執行
    刑調查表在卷可稽。茲檢察官聲請定其應執行之刑，核無不
    合，爰依刑法第53條、第51條第5 款規定，審酌受刑人所犯
    各罪之犯罪類型、行為態樣、手段、動機、侵害法益種類及
    責任非難程度。被告所犯數罪，均為竊盜或竊盜衍生之案件
    （編號9之偽造文書案件，為竊取手機後再盜用手機小額付
    款功能），所犯數罪犯罪時間均集中於110年4月至6月間，
    竊取之物品多為機車、手機等同類型物品，數罪被害人均不
    同，關聯性甚低，被告於短期間內，恣意竊取他人，且習於
    竊取後即立刻丟棄，再行竊取，視他人財產法益為無物，對
    社會治安危害非淺等一切情狀，而為整體評價後，定其應執
    行刑。
三、數罪併罰之案件，於審判中，現雖有科刑辯論之機制，惟尚
    未判決被告有罪，亦未宣告其刑度前，關於定應執行刑之事
    項，欲要求檢察官、被告或其辯護人為充分辯論，盡攻防之
    能事，事實上有其困難。行為人所犯數罪，或因犯罪時間之
    先後或因偵查、審判程序進行速度之不同，或部分犯罪經上
    訴而於不同審級確定，致有二裁判以上，分別確定，合於數
    罪併罰之要件，依刑法第53條、第54條應依同法第51條第5 
    款至第7 款之規定，定其應執行之刑者，刑事訴訟法第477 
    條第1 項規定由檢察官聲請該法院裁定之（有刑法第50條第
    1 項但書之情形，執行中應由受刑人請求檢察官為聲請）。
    依上開規定雖僅檢察官得向法院聲請（刑事訴訟法第477 條
    第2 項另規定，受刑人或其法定代理人、配偶，亦得請求前
    項檢察官聲請之），惟定應執行刑，不僅攸關國家刑罰權之
    行使，於受刑人之權益亦有重大影響，除顯無必要或有急迫
    情形外，法院於裁定前，允宜予受刑人以言詞、書面或其他
    適當方式陳述意見之機會，程序保障更加周全（最高法院11
    0年度台抗大字第489號刑事大法庭裁定參照）。經查，本院
    依前開裁定意旨，發函請受刑人就本案定應執行刑部分表示
    意見，於111年5月17日囑託監所送達受刑人，給予受刑人程
    序保障，惟迄今受刑人均未有表示意見，自應依法逕予裁定
    ，附此敘明。
四、依刑事訴訟法第220 條、第477 條第1 項，裁定如主文。
中　　華　　民　　國　　111 　年　　6 　　月　　17　　日
                  刑事第二庭    法  官  徐煥淵
以上正本證明與原本無異。
如不服本裁定，應於收受送達後5日內向本院提出抗告狀。（應
附繕本）
　　　　　　　　　　　　　　　　書記官　陳麗靜　　　　　　　　
中　　華　　民　　國　　111 　年　　6 　　月　　17　　日
附表：受刑人楊淑君定應執行刑案件一覽表
編號  1 2 3 罪名  竊盜 竊盜 竊盜 宣告刑  有期徒刑4月 有期徒刑4月 有期徒刑3月 犯罪日期  110/04/16 110/06/26 110/06/12 偵查(自訴)機關 年度案號  臺中地檢110年度速偵字第2111號 臺中地檢110年度速偵字第2789號 臺中地檢110年度偵字第26910號  最  後 事實審 法　　院 臺中地院 臺中地院 臺中地院  案　　號 110年度沙簡字 第269號 110年度沙簡字 第400號 110年度中簡字 第2064號  判決日期 110/05/31 110/07/30 110/11/19  確定 判決 法院 臺中地院 臺中地院 臺中地院  案號 110年度沙簡字 第269號 110年度沙簡字 第400號 110年度中簡字 第2064號  判　　決 確定日期 110/07/12 110/09/11 110/12/21 是否為得易科 罰金之案件  是 是        是 備註  臺中地檢110年度執字第9630號   臺中地檢110年度執字第11304號  臺中地檢111年度執字第574號（編號3-5，應執行有期徒刑7月）   臺中地檢111年度執更字第773號 （編號1-8，應執行有期徒刑1年8月）   

編號  4 5 6 罪名  竊盜 竊盜 竊盜 宣告刑  有期徒刑3月 有期徒刑3月 有期徒刑3月 犯罪日期  110/06/14 110/06/24 110/04/20 偵查(自訴)機關 年度案號  臺中地檢110年度偵字第26910號 臺中地檢110年度偵字第26910號 臺中地檢110年度偵字第28129號  最  後 事實審 法　　院 臺中地院 臺中地院 臺中地院  案　　號 110年度中簡字 第2064號 110年度中簡字 第2064號 110年度易字 第1988號  判決日期 110/11/19 110/11/19 110/11/29  確定 判決 法院 臺中地院 臺中地院 臺中地院  案號 110年度中簡字 第2064號 110年度中簡字 第2064號 110年度易字 第1988號  判　　決 確定日期 110/12/21 110/12/21 110/12/28 是否為得易科 罰金之案件  是 是        是 備註  臺中地檢111年度執字第574號（編號3-5，應執行有期徒刑7月）   臺中地檢111年度執字第841號（編號6-8，應執行有期徒刑7月）   臺中地檢111年度執更字第773號 （編號1-8，應執行有期徒刑1年8月）   

編號  7 8 9 罪名  竊盜 竊盜 偽造文書 宣告刑  有期徒刑3月 有期徒刑3月 有期徒刑3月 犯罪日期  110/06/16 110/06/16 110/04/09 偵查(自訴)機關 年度案號  臺中地檢110年度偵字第28129號 臺中地檢110年度偵字第28129號 臺中地檢110年度偵字第36602號  最  後 事實審 法　　院 臺中地院 臺中地院 臺中地院  案　　號 110年度易字 第1988號 110年度易字 第1988號 110年度中簡字 第2746號  判決日期 110/11/29 110/11/29 111/01/10  確定 判決 法院 臺中地院 臺中地院 臺中地院  案號 110年度易字 第1988號 110年度易字 第1988號 110年度中簡字 第2746號  判　　決 確定日期 110/12/28 110/12/28 111/02/08 是否為得易科 罰金之案件  是 是        是 備註  臺中地檢111年度執字第841號（編號6-8，應執行有期徒刑7月）   臺中地檢111年度執字第2032號   臺中地檢111年度執更字第773號 （編號1-8，應執行有期徒刑1年8月）   

編號  10 11 12 罪名  竊盜 竊盜 竊盜 宣告刑  有期徒刑7月 有期徒刑4月 有期徒刑8月 犯罪日期  110/06/16 110/06/18 110/05/11 偵查(自訴)機關 年度案號  苗栗地檢110年度偵緝字第4821號等 苗栗地檢110年度偵緝字第4821號等 臺中地檢110年度偵緝字第1306號  最  後 事實審 法　　院 苗栗地院 苗栗地院 臺中地院  案　　號 110年度易字 第398號 110年度易字 第398號 110年度易字 第2211號  判決日期 111/01/27 111/01/27 111/02/08  確定 判決 法院 苗栗地院 苗栗地院 臺中地院  案號 110年度易字 第398號 110年度易字 第398號 110年度易字 第2211號  判　　決 確定日期 111/03/02 111/03/02 111/03/08 是否為得易科 罰金之案件  否 是 否 備註  臺中地檢111年度執助字第809號  臺中地檢111年度執助字第810號  臺中地檢111年度執字第3712號  

編號  13   罪名  竊盜   宣告刑  有期徒刑4月   犯罪日期  110/05/13   偵查(自訴)機關 年度案號  臺中地檢110年度偵緝字第1306號    最  後 事實審 法　　院 臺中地院    案　　號 110年度易字 第2211號    判決日期 111/02/08    確定 判決 法院 臺中地院    案號 110年度易字 第2211號    判　　決 確定日期 111/03/08   是否為得易科 罰金之案件  是   備註  臺中地檢111年度執字第3712號